【裁判字號】    97,訴,345
【裁判日期】    970324
【裁判案由】    違反槍砲彈藥刀械管制條例
【裁判全文】
臺灣臺北地方法院刑事判決               97年度訴字第345號
公  訴  人  臺灣臺北地方法院檢察署檢察官
被      告  甲○○
指定辯護人  本院公設辯護人沈芳萍
選任辯護人  許巍騰律師
上列被告因違反槍砲彈藥刀械管制條例案件，經檢察官提起公訴
（97年度偵字第3245號），本院判決如下：
    主  文
甲○○未經許可，持有手槍，累犯，處有期徒刑伍年陸月，併科
罰金新臺幣壹拾萬元，罰金如易服勞役，以新臺幣壹仟元折算壹
日，扣案如附表編號一至三所示之物均沒收。
    事  實
一、甲○○曾因妨害自由案件，經本院九十五年度簡字第六五五
    號判決判處有期徒刑五月確定，於民國九十六年五月二日易
    科罰金執行完畢。且於九十四年七、八月間某日，基於持有
    之犯意，自友人陳繼成處收受如附表編號一所示之手槍、附
    表編號二所示其他可發射子彈具有殺傷力之手槍各一支，與
    具有殺傷力之子彈十顆（下稱本案槍彈），並將之置放在門
    牌號碼臺北市中山區○○○路○段某處之租屋處而持有之。
    嗣於九十六年七、八月間，因搬家緣故將前開槍、彈移至門
    牌號碼臺北市○○區○○路一一九巷二六號四樓住處繼續持
    有之。並曾於同年八、九月間至臺北縣汐止山區某處，以如
    附表編號一所示之手槍試射前述子彈其中三顆（彈頭、彈殼
    均已滅失）而停止持有該三顆子彈。迨九十七年一月三十日
    ，甲○○將上開槍支與所餘七顆子彈持至其所有，車牌號碼
    八三二七－ＰＣ號自用小客車駕駛座位下方置物箱內持有，
    而經警據報於同年二月二日凌晨一時十五分許，持本院搜索
    票搜索查獲，並扣得附表編號一、二所示之槍支與具殺傷力
    之子彈七顆。
二、案經臺北巿政府警察局刑事警察大隊報告臺灣臺北地方法院
    檢察署檢察官偵查起訴。
    理  由
壹、程序方面：公訴人所提出用以證明被告甲○○犯罪之各項證
    據，被告及其指定辯護人均不爭執其證據能力，本院審酌該
    等言詞供述及書面做成時之狀況，並無不宜作為證據之情事
    ，依刑事訴訟法第一百五十九條之五第二項規定，得作為證
    據。
貳、實體方面：
一、訊據被告對上開事實坦承不諱（本院卷第一一頁背面參照）
    ，且有附表所示之物扣案可考。復經將上開物品送內政部警
    政署刑事警察局鑑定結果，認定：(一)附表編號一所示槍支，
    係以色列ＩＭＩ廠製ＪＥＲＩＣＨＯ九四一ＦＢＬ型、口徑
    為九毫公尺（ＭＭ）之制式半自動手槍，槍管內具六條右旋
    來復線，擊發功能正常，可供擊發同口徑制式子彈使用，具
    殺傷力。(二)附表編號二所示槍支，係改造手槍，由仿ＧＬＯ
    ＣＫ廠十七型半自動手槍製造之槍枝，換裝土造金屬槍管及
    土造金屬滑套而成，擊發功能正常，可供擊發適用子彈使用
    ，具殺傷力。(三)扣案子彈七顆，均係口徑九毫公尺制式子彈
    ，採樣三顆試射，均可擊發，具殺傷力等情，有內政部警政
    署刑事警察局九十七年二月二十日刑鑑字第○九七○○一九
    二○四號槍彈鑑定書可考（偵查卷第一百至一百零四頁參照
    ）。該局分別以性能檢驗法、試射法、比對顯微鏡比對法鑑
    定扣案手槍、子彈，其結果信而有徵，另參酌該局為槍砲、
    彈藥鑑定之專業單位，具相當公信力，其鑑定結果復為被告
    、指定辯護人所肯認，自可作為本院認定之依據。該等客觀
    證據足以擔保被告前開任意性自白與事實相符，事證明確，
    應予論處。
二、按被告持有本案槍彈之行為，自九十四年七、八月間起，繼
    續至九十七年二月二日遭查獲時，是應逕予適用修正後之現
    行刑法規定，且無中華民國九十六年罪犯減刑條例之適用。
    核被告所為，係犯槍砲彈藥刀械管制條例第七條第四項未經
    許可持有手槍罪、同條例第八條第四項未經許可持有可發射
    子彈具有殺傷力之手槍罪及同條例第十二條第四項未經許可
    持有子彈罪。被告以一持有行為，同時觸犯上開三罪名，為
    想像競合犯，應依刑法第五十五條規定，從一最重之未經許
    可持有手槍罪論。被告有事實欄所述刑之執行紀錄，此有臺
    灣高等法院被告前案紀錄表在卷可稽，其受有期徒刑執行完
    畢，五年內故意再犯本件有期徒刑以上之罪，為累犯，應依
    刑法第四十七條第一項規定，加重其刑。爰審酌被告持有之
    槍、彈數量，持有時間久暫，對於社會治安之抽象危險，素
    行，被告於警詢、偵查及本院審理中均坦白承認犯行，並表
    示悔意，犯後態度良好及其他一切情狀，量處如主文所示之
    刑，並就罰金部分諭知易服勞役之折算標準，以資儆懲。
四、扣案如附表編號一、二所示之槍支與附表編號三所示子彈四
    顆，依槍砲彈藥刀械管制條例第五條之規定，非經許可不得
    持有，係違禁物，均應依刑法第三十八條第一項第一款規定
    ，不問屬於被告與否，沒收之。至於附表編號四所示已經試
    射之子彈三顆，非違禁物，僅具證據價值，爰不予沒收。
據上論斷，應依刑事訴訟法第二百九十九條第一項前段，槍砲彈
藥刀械管制條例第七條第四項、第八條第四項、第十二條第四項
，刑法第十一條前段、第五十五條、第四十七條第一項、第四十
二條第三項前段、第三十八條第一項第一款，判決如主文。
本案經檢察官蔡宏展到庭執行職務。
中    華    民    國    97    年    3     月    24    日
                  刑事第十庭審判長法  官  林春鈴
                                  法  官  呂煜仁
                                  法  官  姚念慈
上正本證明與原本無異。
如不服本判決，應於判決送達後10日內向本院提出上訴狀 (應抄
附繕本)。
                                  書記官  劉芸珊
中    華    民    國    97    年    3     月    24    日
附表：（偵查卷第七十頁參照）
編號一：具殺傷力，以色列ＩＭＩ廠製ＪＥＲＩＣＨＯ九四一Ｆ
        ＢＬ型、口徑為九毫公尺（ＭＭ）之制式半自動手槍一
        支（含彈匣一個）。槍枝管制編號：00000000
        00號。
編號二：具殺傷力，仿ＧＬＯＣＫ廠十七型半自動手槍製造之改
        造槍枝（含彈匣一個）。槍枝管制編號：000000
        0000號。
編號三：具殺傷力，口徑九毫公尺之制式子彈四顆。
編號四、口徑九毫公尺，原具殺傷力，經採樣試射的制式子彈三
        顆。
附錄本案論罪科刑法條全文：
槍砲彈藥刀械管制條例第七條第四項
未經許可，持有、寄藏或意圖販賣而陳列第一項所列槍砲、彈藥
者，處五年以上有期徒刑，併科新台幣一千萬元以下罰金。
槍砲彈藥刀械管制條例第八條第四項
未經許可，持有、寄藏或意圖販賣而陳列第一項所列槍枝者，處
三年以上十年以下有期徒刑，併科新臺幣七百萬元以下罰金。
槍砲彈藥刀械管制條例第十二條第四項
未經許可，持有、寄藏或意圖販賣而陳列子彈者，處五年以下有
期徒刑，併科新台幣三百萬元以下罰金。


司法院資訊處製作；財團法人民間司法改革基金會備份。
